EDITH GIOVANNA MAMANI CONTO

Av. José Carlos Mariátegui 1973 – Villa Maria de Triunfo

CIP: 138487

Brevete: Q41548876

e-mail: edith.giovanna@gmail.com cel.: 997749923



Descripción

Ingeniera Electrónica colegiada, con experiencia en Supervisión e Ingeniería de Proyectos en Minería e Industria, en las áreas de Electricidad e Instrumentación. Con estudios de PMI.

- Persona confiable, responsable, proactiva, de alta capacidad en consecución de los objetivos con eficiencia y efectividad.
- Con capacidad organizativa orientada al trabajo en equipo, aplicando de los estándares y procedimientos de Seguridad y Calidad.

Objetivo Profesional

Mi objetivo profesional es desarrollar mis aptitudes de Ingeniero de Campo; debido a que mi pasión se centra en el campo industrial, en el área de operaciones, servicios de procesos y proyectos.

Formación Académica

UNIVERSIDAD NACIONAL DE INGENIERIA Ingeniera Electrónica (2011)

Bachiller en Ingeniería Electrónica (2002-2007) Tercio Superior

INSTITUTO PERUANO NORTEAMERICANO Inglés, nivel avanzado hablado y escrito (2011)

TECSUP Redes de Automatización Industrial (2007)

• Comunicación en Instrumentos Industriales

• Redes con PLC's

• Supervisión De Procesos por Computadora

• Sistemas de Control Distribuido y de Parada de Emergencia

Cursos

- CONCENTRACION DE MINERALES. TECSUP 2013
- ESPECIALIZACION INTERNACIONAL EN PROTECCION DE SISTEMAS ELECTRICOS DE POTENCIA. CIP 2012
- BUSES DE CAMPO FOUNDATION FIELBUS Y PROFIBUS NIVEL AVANZADO. ISA 2012
- MANDOS HIDRAHULICOS. TECSUP 2012
- SEGURIDAD Y SALUD OCUPACIONAL EN MINERIA SEGÚN D.S. N°- 055-2010-EM. ISEM 2012
- TERMINACIONES ELECTRICAS DE BAJA TENSIÓN. 3M 2012
- INSTRUMENTACION INDUSTRIAL. TECSUP 2011.
- GERENCIA DE PROYECTOS. PMI UNI 2011
- VARIADORES DE VELOCIDAD. Manufacturas Eléctricas S.A. 2010
- TRAINING DEL SOFTWARE DE GE-Fanuc. Manufacturas Eléctricas S.A. 2009
- AUTOCAD. CCIESAM UNI. 2008.
- EXPERTO EN HARDWARE Y REDES DE PC's. SISTEMAS UNI. 2004-2005
 - Configuración de dispositivos y utilitarios de PC's.
 - Ensamblaje de PC's.
 - Electrónica Básica y Mantenimiento de PC's.
 - Reparación de PC's.
 - Conectividad y Cableado Estructurado.
- **SOFTWARE LIBRE LINUX.** Comunidad de Software Libre de la UNI. 2005.

Experiencia Laboral

TECHINT S.A.C.

Proyecto: Proyecto Toromocho – Compañía Minera Chinalco Perú

Supervisión: Aker Solutions - Jacobs. Cargo: Inspectora Electro – Instrumentista

Periodo: 04/2013 - 01/2014

SERPETBOL PERU S.A.C.

Proyecto: Proyecto Toromocho – Compañía Minera Chinalco Perú

Supervisión: Aker Solutions - Jacobs.

Cargo: Supervisora de Calidad Electricidad e Instrumentación

Periodo: 01/2013 - 04/2013

GRAÑA Y MONTERO S.A.

Proyecto: Campamentos de Minas Conga – Compañía Minera Yanacocha

Supervisión: Daniel Fluor.

Cargo: Ingeniero de Control de Calidad

Periodo: 05/2012 - 10/2012

GRAÑA Y MONTERO S.A.

Proyecto: Programa de Expansión Antamina – Compañía Minera Antamina

Supervisión: Aker Solutions - Jacobs. Cargo: Asistente de Control de Calidad

Periodo: 10/2011 - 04/2012

MANUFACTURAS ELÉCTRICAS S.A.

03/2008 - 02/2011

Cargo: Ingeniero de Aplicaciones - Proyectos.

- Desarrollé proyectos de electricidad de baja tensión, según los requerimientos técnicos y de diseño, desarrollo de proyectos con variadores de velocidad, arrancadores electrónicos, centro de control de motores Inteligentes.
- Desarrollé proyectos de arrancadores, con requerimientos de comunicación industrial e instrumentación. Aplicaciones en plantas de tratamiento de aguas, con plcs e instrumentación.
- Desarrollé proyectos de automatización de planta industriales, que incluyen PLC's, controladores, e instrumentación, además de software SCADAs Cimplicity, y otros software de administración de plantas industriales de GE-Fanuc, aplicaciones en Petroleras, Mineras.

PROMOTORES ELÉCTRICOS S.A.

08/2007 - 02/2008

Cargo: Asistente de Control de Calidad Tableros, Transformadores y Laboratorio de Calibraciones.

- Asistí al control de calidad de tableros eléctricos; y programación de relés de protección.
- Asistí a las pruebas de: voltaje aplicado, corto circuito, vació y voltaje inducido, de transformadores.
- Asistí al control de calidad verificación de parámetros en relés de protección, indicadores, capacitación en instrumentación industrial; planificación de proyectos de automatización.
- Desarrollé la verificación y puesta en marcha controles, de nivel, de temperatura, universales, sensores inductivos, capacitivos, termocuplas, pt100.
- Asistí a mi jefe en la realización de calibración de instrumentación Eléctrica, como pinzas amperimetricas, ohmimetros, telurómetros, ajustes y reparación que estos requieran.

EPLI SAC. 01/2007 - 02/2007

Cargo: Asistente de proyectos de automatización y ventas.

- Desarrollé proyectos según los requerimientos técnicos y económicos de los clientes, como automatización de plantas de tratamiento de agua, aplicaciones con variadores de velocidad y UPS's.
- Manejé la carta de clientes de mi jefe en forma excelente, en la venta de transformadores de media y baja tensión e instrumentación industrial.

Seminarios, Talleres, Conferencias y Congresos

Seminario Taller SUPERA.

2003

2012	Taller Efectividad Personal. JAMMING – GYM.
2012	Taller Asumiendo Responsabilidad. JAMMING – GYM.
2011	Seminario Taller de Dirección de Proyectos PMI.
2007	Simposium de Automatización y Telecomunicaciones. UNI, como organizadora.
2007	Conferencia de Plc-Unitronics.
2007	Conferencia de UPS.
2006	Conferencia Introducción a los Sistemas Scada. IEEE, como organizadora.
2005	Festival de Software Libre FLISOL, como organizadora.
2004	Conferencia de El Impacto de la Tecnología en la Sociedad de la Información. IEEE.

Otros conocimientos

- Ms windows, Ms Office (Ms Word, Ms Power Point, Ms Excel) 98, 2000, XP.
- Sistema Operativo Linux.
- Gestión De calidad ISO: 9001-2000.
- SAP, Primavera Project, Ms Project.
- AutoCAD, Briscad.

Principales Habilidades

- Rapidez en aprendizaje y clara comunicación.
- Alta capacidad analítica y pensamiento estratégico.
- Trabajo bajo presión y de gran responsabilidad.
- Finalización de retos.

Referencias:

• Luis Larenas Larenas **TECHINT SAC.**

Inspector Lider de Calidad <u>llarena@techint.com.pe</u>

Cel. 993578101

Ing. Benjamín Terry Advíncula
GRAÑA Y MONTERO S.A.

Supervisor Líder del Área de Calidad E&I

bterry@gym.com.pe Cel. 992219515

Ing. Francisco Montes Venero.
COMPAÑIA MINERA ANTAMINA S.A.

Supervisor de Construcción y de Comisionamiento PEA <u>fmontesv@antamina.com</u>, <u>f.montesvenero@gmail.com</u>

Cel. 999092482

• Ing. Guillermo Gallo Mondragón. MANUFACTURAS ELECTRICAS S.A.

Jefe de Técnico Comercial ggallo@manelsa.com.pe

Cel. 997297311

Ing. Máximo Oriundo Cordero.
PROMOTORES ELECTRICOS S.A.

Jefe de Laboratorio y Control de Calidad.

moriundo@promelsa.com.pe

Cel. 991318675